【裁判字號】    97,易,989
【裁判日期】    970702
【裁判案由】    毀損
【裁判全文】
臺灣彰化地方法院刑事判決               97年度易字第989號
公  訴  人  臺灣彰化地方法院檢察署檢察官
被      告  乙○○
上列被告因毀損案件，經檢察官聲請以簡易判決處刑（九十七年
度偵字第三０四九號），本院彰化簡易庭認不宜以簡易判決處刑
（九十七年度彰簡字第六一０號），簽移由本院改依通常程序審
理，本院判決如下：
    主    文
乙○○無罪。
    理  由
一、本件公訴意旨略以：被告乙○○與告訴人甲○○係鄰居，因
    二人相處不睦，被告乙○○竟基於毀損之故意，於民國九十
    七年三月六日十一時許，在彰化縣彰化縣彰化市○○里○○
    ○路一五四號後方空地，自其所有之車牌號碼ＯＮ－三七一
    六號自小客車內取出盛裝檳榔汁之塑膠杯後，將之擲向告訴
    人甲○○住處後方之廚房遮雨棚，致污損該遮雨棚外觀，足
    以生損害於告訴人甲○○。因認被告乙○○涉犯刑法第三百
    五十四條毀損罪嫌。
二、按犯罪事實應依證據認定之，無證據不得認定犯罪事實；又
    不能證明被告犯罪者，應諭知無罪之判決，刑事訴訟法第一
    百五十四條第二項及第三百零一條第一項分別定有明文。次
    按刑法上之毀損罪，須毀棄、損壞他人之物或致令不堪用，
    足以生損害於公眾或他人者，始克成立，此觀諸刑法第三百
    五十四條規定自明。
三、公訴人認被告乙○○涉犯毀損罪嫌，無非係以上開事實，業
    據被告供承不諱，復有告訴人之指述及沾染檳榔汁之遮雨棚
    照片二幀、監視錄影器翻拍照片六幀，為其主要論據。訊據
    被告乙○○固坦認有於前揭時地，持盛裝檳榔汁之塑膠杯擲
    向告訴人甲○○住處後方之廚房遮雨棚等情，然辯稱：遮雨
    棚還可以使用，沒有影響遮雨功能，檳榔汁下雨就已沖洗乾
    淨了，不可能像油漆一樣永固留著等語。經查：
(一)按刑法第三百五十四條之毀損罪，係以使所毀損之物失其全
    部或一部效用為其構成要件，所謂「毀棄」即毀壞滅棄，使
    物之本體全部喪失其效用者；稱「損壞」即損害破壞，致使
    物之性質、外形或其特定目的之可用性，較原來之狀態有顯
    著不良之改變，而失其全部或一部之效用者；稱「致令不堪
    用」係指除毀棄損壞物之本體外，以其他不損及原物形式之
    方法，使物之一部或全部喪失其效用者而言。
(二)查該廚房遮雨棚所沾染之檳榔汁，業經雨水沖刷乾淨，除據
    被告乙○○供明在卷外，並有卷附照片一幀足佐（見臺灣彰
    化地方法院檢察署九十七年度偵字第三０四九號卷第二七頁
    ），且告訴人甲○○於本院審理時，亦明確陳稱：遮雨棚已
    經清洗乾淨，是雨水清洗乾淨等語（見本院卷九十七年度六
    月十八日審判筆錄第五頁），顯見被告乙○○雖以檳榔汁丟
    擲該廚房遮雨棚，導致暫時沾污，惟已據雨水沖刷乾淨，恢
    復原貌，並未因此失其全部或一部之效用，尚未達毀棄、損
    壞或致令不堪用之程度至明，與刑法上毀損罪之構成要件即
    有未合，難以構成刑法第三百五十四條之罪。
四、綜上所述，被告潑擲檳榔汁之行為，縱有不該，然既未構成
    毀損告訴人廚房遮雨棚之程度，自不得以該罪相繩。本案參
    諸卷內現存證據，尚無法證明被告有毀損行為，此外，復查
    無其他積極證據足資證明被告有何公訴意旨所稱之犯行，揆
    諸首揭說明，核屬不能證明被告犯罪，自應為被告乙○○無
    罪之諭知。
據上論斷，應依刑事訴訟法第四百五十二條、第三百零一條第一
項前段，判決如主文。
本案經檢察官郭玄義到庭執行職務。
中    華    民    國    97    年    7     月    2     日
                  刑事第四庭  法  官  周  莉  菁
以上正本證明與原本無異。
如不服本判決，應於判決送達後十日內向本院提出上訴狀 (須附
繕本)。
告訴人或被害人對於判決如有不服具備理由請求檢察官上訴者，
其上訴期間之計算係以檢察官收受判決正本之日期為準。
中    華    民    國    97    年    7     月    4     日
                              書記官  卓  俊  杰


司法院資訊處製作；財團法人民間司法改革基金會備份。
